# 有否股权转让按实收资本和银行利率计算代征个调税的说法

提问人：zhuyids 时间：2010-06-21 17:47:43
有否股权转让按实收资本和银行利率计算代征个调税的说法

回答人：chenyiwei
回复 楼主 zhuyids 的帖子应当没有这种说法。较新和较完整的规定可参阅国税函[2009]285号。